Inventaris van het archief van het Nederlandse Consulaat te Genève, 1850-1915
Nationaal Archief, Den Haag
Consulaat Genève (Zwitserland)
Consulaat Genève tot 1915
1850-1915
Z21038
2.70 meter; 159 inventarisnummers.
Normale geschreven, getypte en gedrukte documenten, geen bijzondere handschriften.
Nationaal Archief, Den Haag
Consulaat Genève
Het archief van het Consulaat te Genève bevat voor de periode 1850-1915 o.a. stukken over consulaire zaken; stukken rakende het Nederlanderschap (bv. paspoorten, nationaliteitsbewijzen en de Burgerlijke Stand); handelsaangelegenheden (ook tentoonstellingen); internationale politieke zaken en militaire zaken (werving voor het Indische leger).
Archiefvorming
Geschiedenis van het archiefbeheer
De verwerving van het archief
Het archief is bij Koninklijk Besluit of ministeriële beschikking overgebracht.
Inhoud en structuur van het archief
2.05
Aanwijzingen voor de gebruiker
Openbaarheidsbeperkingen
Volledig openbaar.
Materiële beperkingen
Aanvraaginstructie
Openbare archiefstukken kunnen online worden aangevraagd en gereserveerd. U kunt dit ook via de terminals in de studiezaal van het Nationaal Archief doen. Om te kunnen reserveren dient u de volgende stappen te volgen:
U maakt een profiel aan op www.gahetna.nl, en logt vervolgens in
Via de archiefinventaris (alleen de beschrijvingen met rode nummers) selecteert u het gewenste archiefstuk door op de knop 'Reserveren' te klikken
In het volgende scherm geeft u aan op welke dag u het archiefstuk wilt inzien
Indien u zich bevindt in de studiezaal en een tafelnummer heeft ontvangen kunt u dit nummer vermelden. Als u geen tafelnummer heeft kunt u tafelnummer 777 laten staan
Vervolgens bevestigt u uw reservering door deze te versturen.
Verwant materiaal
Beschikbaarheid van kopieën
Beschrijving van de series en archiefbestanddelen
- Stukken betreffende: Consulaire voorschriften en verslagen; benoeming, verlof en ontslag van consulaire ambtenaren; vereisten tot benoeming als consul; handel; werving voor Noord-Indische leger; onderstand; tentoonstellingen; politie- of justitie-zaken; legalisatie; declaraties; paspoorten; attestatiën de vita; nationaliteitsbewijzen; en stukken rakende andere zaken., 1888-1892; 1-5; 5 pakken
  Bij de stukken van 1890-1892 zijn ook brieven, enz. van verschillende personen en verenigingen, gezonden aan de President der Grand Conseil de Genève, in afzonderlijke omslag
  - 1888, 1
  - 1889, 2
  - 1890, 3
  - 1891, 4
  - 1892, 5
- Stukken betreffende paspoorten., 1894-1907; 6; 1 pak
- Stukken betreffende nationaliteitsbewijzen. 1894-1907, 7-9; 3 pakken
  - 1894-1898, 7
  - 1899-1901, 8
  - 1902-1907, 9
- Verklaringen om Nederlander te willen blijven, gedaan ingevolge artikel 7 der Wet van 12 december 1892 [Stbl. Numero 268] op het Nederlanderschap en ingezetenschap; met daarop betrekking hebbende stukken., 1894-1907; 10; 1 pak
- Stukken betreffende: Geboorte, huwelijk, echtscheiding, overlijden, of andere zaken waarmede de Burgerlijke stand te maken heeft., 1895-1907; 11; 1 pak
- Stukken betreffende handelsinformaties ten behoeve van particulieren., 1894-1907; 12-13; 2 pakken
  De stukken in tijdsorde of in alfabetische orde op de naam der belanghebbenden.
  - 1894-1902, 12
  - 1903-1907, 13
- Stukken betreffende handelsinlichtingen ten behoeve van officiële personen of -lichamen; verslagen, enz. 1894-1907, 14; 1 pak
- Stukken betreffende tentoonstellingen in Nederland en Zwitserland., 1894-1906; 15; 1 pak
- Stukken betreffende aanvragen of zending van drukwerken., 1894-1905; 16; 1 pak
- Varia. [Stukken over de Boerenoorlog; plaatsing in verschillende betrekkingen; enz.], 1899-1907; 17; 1 pak
- Stukken betreffende comptabiliteitszaken van verschillende aard., 1894-1907; 18; 1 pak
- Stukken betreffende het verlenen van ondersteuning. 1894-1907., 19; 1 pak
- Stukken betreffende: Consulaire zaken [benoeming, verlof, ontslag, enz.]; aangelegenheden van het Koninkrijk Huis of andere hoge autoriteiten., 1894-1907; 20; 1 pak
  Bij de stukken van 1901 is een dossier betreffende het huwelijk van H.M. de Koningin.
- Stukken betreffende justitie- en politiezaken., 1895-1907; 21; 1 pak
- Stukken betreffende militaire aangelegenheden. 1896-1904., 22; 1 pak
- Varia., 1894-1907; 23; 1 pak
- Stukken betreffende landbouwzaken., 1894-1905; 24; 1 pak
- Stukken betreffende onderwijszaken., 1894-1907; 25; 1 pak
- Stukken betreffende: Het overlijden van vorstelijke of andere hooggeplaatste personen; benoeming van Zwitserse overheden; en andere stukken van politieke aard., 1894-1905; 26; 1 pak
- Stukken betreffende legalisatie., 1894-1907; 27; 1 pak
- Stukken betreffende de aangelegenheden van Oost-Indische militairen., 1894-1905; 28; 1 pak
- Stukken betreffende de onderstaande onderwerpen., 1908; 29-32; 3 pakken, 1 omslag
  - Nationaliteitsbewijzen., 29
  - Verklaringen om Nederlander te willen blijven [volgens de Wet van 1892]., 30
  - Paspoorten., 31; [omslag]
  - Benoemingen, verlof en andere zaken rakende het Consulaat., 32
- Stukken betreffende de onderstaande onderwerpen., 1908; 33-35; 2 pakken, 1 omslag
  - Handelsaangelegenheden., 33
  - Tentoonstellingen., 34; [omslag]
  - Informaties over allerlei zaken [betrekkingen, postzegels, enz.]., 35
- Stukken betreffende de onderstaande onderwerpen., 1908; 36-40; 2 pakken, 3 omslagen
  - Comptabiliteit., 36
  - Legalisaties., 37; [pak]
  - Onderstand., 38; [pak]
  - Consulaire voorschriften., 39
  - Remboursementen., 40
- Stukken betreffende de onderstaande onderwerpen., 1908; 41-46; 2 pakken, 4 omslagen
  - Politie-, justitie-, of douanezaken., 41; [pak]
  - Militaire zaken., 42
  - Boedelbeschrijvingen., 43; [pak]
  - Nalatenschappen., 44
  - Oost-Indische leger., 45
  - Huwelijksaangelegenheden., 46
- Stukken betreffende de onderstaande onderwerpen., 1909; 47-50; 4 pakken
  - Nationaliteitsbewijzen., 47
  - Verklaringen om Nederlander te willen blijven, volgens de Wet van 1892., 48
  - Paspoorten., 49
  - Benoemingen, verlof, en andere zaken rakende het Consulaat., 50
    Hierbij een dossier betreffende de geboorte van Prinses Juliana.
- Stukken betreffende de onderstaande onderwerpen., 1909; 51-53; 2 pakken, 1 omslag
  - Handelsaangelegenheden., 51
  - Tentoonstellingen., 52; [omslag]
  - Informaties over allerlei zaken [betrekkingen, onderwijs, vestiging, verblijfplaatsen enz.]., 53
- Stukken betreffende de onderstaande onderwerpen., 1909; 54-57; 1 pak en 3 omslagen
  - Comptabiliteitszaken., 54
  - Legalisaties., 55; [pak]
  - Onderstand en voorschotten., 56
  - Remboursementen., 57
- Stukken betreffende de onderstaande onderwerpen., 1909; 58-62; 5 omslagen
  - Politie- en Justitiezaken., 58
  - Nalatenschappen., 59
  - Militaire zaken [dienstneming Oost-Indische leger enz.], 60
  - Huwelijksaangelegenheden., 61
  - Luxemburgse zaken., 62
- Stukken betreffende de onderstaande onderwerpen., 1910; 63-66; 4 pakken
  - Nationaliteitsbewijzen., 63
  - Verklaringen om Nederlander te willen blijven, volgens de Wet van 1892., 64
  - Paspoorten., 65
  - Benoemingen, verlof en andere zaken rakende het Consulaat., 66
- Stukken betreffende de onderstaande onderwerpen., 1910; 67-69; 2 pakken en 1 omslag
  - Handelsaangelegenheden., 67
  - Tentoonstellingen., 68; [omslag]
  - Informaties over allerlei zaken [betrekkingen, onderwijs, enz.], 69
- Stukken betreffende de onderstaande onderwerpen., 1910; 70-73; 3 pakken en 1 omslag
  - Comptabiliteitszaken., 70
  - Legalisaties., 71
  - Onderstand en voorschotten., 72
  - Remboursementen., 73; [omslag]
- Stukken betreffende onderstaande onderwerpen., 1910; 74-78; 3 pakken en 2 omslagen
  - Politie- en justitiezaken., 74
  - Nalatenschappen en voogdij., 75
  - Militaire zaken., 76; [omslag]
  - Dienstneming in het Oost-Indische leger., 77; [omslag]
  - Huwelijksaangelegenheden., 78
- Stukken betreffende de onderstaande onderwerpen., 1912; 79-83; 3 pakken en 2 omslagen
  - Nationaliteitsbewijzen., 79
  - Verklaringen om Nederlander te willen blijven, volgens de Wet van 1892., 80; [omslag]
  - Paspoorten., 81
  - Benoemingen, verlof en andere zaken rakende het Consulaat., 82
  - Militaire zaken., 83; [omslag]
- Stukken betreffende de onderstaande onderwerpen., 1912; 84-87; 2 pakken en 2 omslagen
  - Handelsaangelegenheden., 84
  - Tentoonstellingen., 85; [omslag]
  - Informaties over allerlei zaken [betrekkingen, onderwijs, enz.], 86
  - Drukwerken., 87; [omslag]
- Stukken betreffende de onderstaande onderwerpen., 1912; 88-91; 2 pakken en 2 omslagen
  - Comptabiliteitszaken., 88; [omslag]
  - Legalisaties., 89
  - Onderstand., 90
  - Remboursementen., 91; [omslag]
- Stukken betreffende de onderstaande onderwerpen., 1912; 92-95; 4 omslagen
  - Politie- en justitiezaken., 92
  - Nalatenschappen., 93
  - Huwelijksaangelegenheden., 94
  - Luxemburgse zaken., 95
- Stukken betreffende de onderstaande onderwerpen., 1913; 96-99; 3 pakken en 1 omslagen
  - Nationaliteitsbewijzen., 96
  - Verklaringen om Nederlander te willen blijven, volgens de Wet van 1892., 97; [omslag]
  - Paspoorten., 98
  - Benoemingen, verlof, en andere zaken rakende het Consulaat., 99
- Stukken betreffende de onderstaande onderwerpen., 1913; 100-103; 3 pakken en 1 omslag
  - Handelsaangelegenheden., 100
  - Tentoonstellingen., 101; [omslag]
  - Informaties over allerlei zaken [betrekkingen, onderwijs, enz.], 102
  - Drukwerken., 103
- Stukken betreffende de onderstaande onderwerpen., 1913; 104-106; 3 pakken
  - Comptabiliteitszaken., 104
  - Legalisaties., 105
  - Onderstand., 106
- Stukken betreffende de onderstaande onderwerpen., 1913; 107-111; 5 omslagen
  - Politie- en justitiezaken., 107
  - Militaire zaken [onder andere dienstneming Oost-Indische leger]., 108
  - Huwelijksaangelegenheden., 109
  - Luxemburgse zaken., 110
  - Varia., 111
- Stukken betreffende de onderstaande onderwerpen., 1914; 112-115; 3 pakken en 1 omslag
  - Nationaliteitsbewijzen., 112
  - Verklaringen om Nederlander te willen blijven, volgens de Wet van 1892., 113; [omslag]
  - Paspoorten., 114
  - Benoemingen, verlof, en andere zaken rakende het Consulaat., 115
- Stukken betreffende de onderstaande onderwerpen., 1914; 116-118; 2 pakken en 1 omslag
  - Handelsaangelegenheden., 116
  - Informaties over allerlei zaken [betrekkingen, onderwijs, enz.], 117
  - Drukwerken., 118; [omslag]
- Stukken betreffende de onstaande onderwerpen., 1914; 119-122; 3 pakken en 1 omslag
  - Comptabiliteitszaken., 119
  - Legalisaties., 120
  - Ondersteuning en voorschotten., 121
  - Vertalingen., 122; [omslag]
- Stukken betreffende de onderstaande onderwerpen., 1914; 123-128; 6 omslagen
  - Politie- en justitiezaken., 123
  - Nalatenschappen., 124
  - Militaire zaken [onder andere dienstneming in Oost-Indische leger]., 125
  - Huwelijksaangelegenheden., 126
  - Luxemburgse zaken., 127
  - Varia., 128
- Stukken betreffende de onderstaande onderwerpen., 1915; 129-132; 1 pak en 3 omslagen
  - Nationaliteitsbewijzen., 129
  - Verklaringen om Nederlander te willen blijven, volgens de Wet van 1892., 130
  - Paspoorten., 131; [pak]
  - Benoemingen, verlof, en andere zaken rakende het Consulaat., 132
- Stukken betreffende de onderstaande onderwerpen, 1915; 133-135; 2 pakken en 1 omslag
  - Handelsaangelegenheden., 133
    Hierbij is een stuk met opschrift: "Eenige beschouwingen over den handel in Fransch-Zwitserland gedurende 1913 en 1914", geschreven met de hand van de Nederlandse Consul Vermaire te Genève.
  - Informaties over allerlei zaken [betrekkingen, onderwijs, enz.]., 134
  - Drukwerken., 135; [omslag]
- Stukken betreffende de onderstaande onderwerpen., 1915; 136-139; 3 pakken en 1 omslag
  - Comptabiliteitszaken., 136
  - Legalisaties, 137
  - Ondersteuning en voorschotten., 138
  - Vertalingen., 139; [omslag]
- Stukken betreffende de onderstaande onderwerpen., 1915; 140-144; 1 pak en 4 omslagen
  - Politie- en justitiezaken., 140
  - Nalatenschappen., 141
  - Huwelijks- en andere burgerlijke standsaangelegenheden., 142
  - Luxemburgse zaken., 143; [pak]
  - Varia [waar onder stukken in verband met oorlogstoestanden in Frankrijk en België; hulp aan door de oorlog getroffenen; werk van het Rode Kruis; enz.]., 144
- Agenda van ingekomen stukken met daarop genomen beschikkingen en - van uitgaande stukken., 1894-1904; 145-149
  Alle delen hebben een alfabetische naamwijzer.
  - 1894 augustus 2 - 1895 december 28, 145
  - 1896 januari 2 - 1897 december 27, 146
  - 1898 januari 3 - 1900 december 29, 147
  - 1901 januari 5 - 1902 december 30, 148
  - 1903 januari 1 - 1904 december 29, 149
- Register van uitgaande stukken., 1850-1907; 150-154; 5 delen.
  Alle delen hebben een alfabetische naamwijzer. De uitgaande stukken in nummers 150 en 154 zijn ondertekend als consul, die in nummers 151-153 als vice-consul.
  - 1850 mei 21 - 1877 oktober 26, 150
  - 1888 september 19 - 1891 mei 15, 151
  - 1891 mei 15 - 1891 juli 1, 152
  - 1891 juli 2 - 1892 december 24, 153
  - 1906 september 13 - 1907 december 17, 154
- Alfabetische naamlijst van gepensioneerde Indische militairen, met aantekeningen over de betaling der pensioenen. 1891-1904., 155-157; 3 delen
  - 1891 - 1895 [2e kwartaal]., 155
  - 1895-1899, 156
  - 1900 - 1904 [1e kwartaal], 157
- Register, houdende aantekening van de legalisaties van handtekeningen voorkomende op diverse akten, door Nederlanders en oud Nederlands-Indische militairen vertoond., 1870 april 2 - 1878 januari 5; 158; 1 deel.
- Register, houdende aantekening van het viseren van paspoorten., 1850 juli 10 - 1877 oktober 29; 159; 1 deel.